# 请教陈版：吸收合并的会计处理？

提问人：fxoption 时间：2013-03-19 14:10:14
一、基本情况 B公司的全部资产为持有A的60%股权和小部分现金。B公司的股东为C（75%）和D（25%）。 二、交易方式 A向C和D定向发行股份收购其持有的B公司股权，然后B公司注销。在该交易中，B公司净资产账面值为 100 ，评估值为 200 。A公司发行的股份以市场定价，为 20 元/股。
三、问题 对该交易
1 、A公司母公司会计报表如何处理？
2 、A公司合并报表会计如何处理？
3 、经过这一交易后，因B公司被吸收合并时经过了评估，A公司合并报表中相关资产的价值是不是应以评估的公允价值计量。

回答人：chenyiwei
该交易的目的是否为使C和D直接持有A的 60 ％股权？在A向C和D定向发行股份收购其持有的B公司股权之前，是否先要由B公司将其所持有的A公司股权转让给C和D，以避免出现循环持股情况？

提问人：fxoption 时间：2013-03-22 12:16:47
回复 chenyiwei 的帖子
是为了让C和D直接持有，这是一个已做的定发例子，没有您说的先将A股权转让事项。

回答人：chenyiwei
因不了解具体情况（例如循环持股在吸收合并时如何处理），难以详细分析，但A吸收合并B构成同一控制下合并的可能性相对较大。